臺灣士林地方法院民事判決　　　　　　 100年度勞訴字第57號
原　　　告　盧淑文
　　　　　　湯蓮芬
　　　　　　郭慧雅
　　　　　　周靜怡
　　　　　　鄭梅紅
　　　　　　許華鴻
　　　　　　王秀蜜
共　　　同
訴訟代理人　蔡淑美律師
被　　　告　企聖開發股份有限公司
法定代理人　吳孟忠
上列當事人間請求給付資遣費等事件，本院於民國100 年11月22
日言詞辯論終結，判決如下：
    主  文
被告應給付原告盧淑文新台幣貳拾肆萬肆仟參佰陸拾元，及自民
國100 年11月7 日起至清償日止，按年息百分五計算之利息。
被告應給付原告湯蓮芬新台幣伍拾柒萬肆仟柒佰元，及自民國10
0 年11月7 日起至清償日止，按年息百分五計算之利息。
被告應給付原告郭慧雅新台幣貳拾參萬伍仟陸佰玖拾元，及自民
國100 年11月7 日起至清償日止，按年息百分五計算之利息。
被告應給付原告周靜怡新台幣壹拾柒萬陸仟玖佰捌拾伍元，及自
民國100 年11月7 日起至清償日止，按年息百分五計算之利息。
被告應給付原告鄭梅紅新台幣貳拾萬壹仟零貳拾元，及自民國10
0 年11月7 日起至清償日止，按年息百分五計算之利息。
被告應給付原告許華鴻新台幣肆萬參仟貳佰玖拾元，及自民國10
0 年11月7 日起至清償日止，按年息百分五計算之利息。
被告應給付原告王秀蜜新台幣參拾壹萬陸仟陸佰捌拾元，及自民
國100 年11月7 日起至清償日止，按年息百分五計算之利息。
被告應核發非自願離職證明予原告。
訴訟費用由被告負擔。
本判決於原告盧淑文以新臺幣捌萬元、原告湯蓮芬以新臺幣壹拾
玖萬元、原告郭慧雅以新臺幣柒萬元、原告周靜怡以新臺幣伍萬
元、原告鄭梅紅以新臺幣陸萬元、原告許華鴻以新臺幣壹萬元、
原告王秀蜜以新臺幣壹拾萬元供擔保後，各得假執行。
    事實及理由
一、本件被告經合法通知，未於言詞辯論期日到場，核無民事訴
    訟法第386 條各款所列情形，爰依原告之聲請，由其一造辯
    論而為判決。
二、原告起訴主張：
  (一)緣原告盧淑文、湯蓮芬、郭慧雅、周靜怡、鄭梅紅、許華鴻
    、王秀蜜等七人，分別受僱於被告公司，詎於民國100 年7
    月29日被告公司負責人吳孟忠突然行蹤不明，至8 月1 日被
    告公司之債權人（如廠商、房東…等）即進入被告公司將被
    告之財物，如電腦、機器設備等等搬走抵債，原告等員工束
    手無策，遍尋吳孟忠不著，因此於100 年8 月2 日向台北市
    政府請求調解有關被告積欠100 年7 月份薪資、資遣費等事
    宜，惟被告未出席致調解不成立，原告等乃進而於8 月12日
    向台北市政府申請核發被告歇業事實之證明文件。由於被告
    無預警歇業，導致員工21人失去工作，被告公司歇業已構成
    勞動基準法第11條第1 款所規定雇主需預告勞工終止勞動契
    約之情形，惟被告未予預告，原告等七人爰依同法第16條、
    第17條規定，請求被告給付預告期間之工資及資遣費，以及
    依勞動契約請求被告給付所積欠之100 年7 月份薪資。
  (二)就原告7人各自之請求，分述如下：
  1.原告盧淑文：
    原告盧淑文自93年8 月16日受僱於被告公司，於公司歇業前
    擔任財務課長，月薪為新臺幣（下同）41,000元，茲請求：
    (1)七月份薪資：41,000元。
    (2)預告期間之工資（繼續工作三年以上，須於30日前預告之
      ）：41,000元。
    (3)資遣費：其計算方式如下--
      A、舊制年資：自93年8 月16日起至94年6 月30日止，共
         10個月16日，未滿一個月者以一個月計，故為11個月
         。
         基數：11/12=0.92
         資遣費：41,000×0.92=37,720元
      B、新制年資：自94年7 月1 日起至100 年7 月31日止，
         共6 年1 個月。
         基數：6×0.5+1/12×0.5=3.04
         資遣費：41,000×3.04=124,640元
         A+B=162,360元。
    以上合計為244,360 元。
  2.原告湯蓮芬：
    原告湯蓮芬自91年5 月13日受僱於被告公司，於公司歇業前
    擔任協理，月薪為70,000元。茲請求：
    (1)七月份薪資：70,000元。
    (2)預告期間之工資（繼續工作三年以上，須於30日前預告之
      ）：70,000元。
    (3)資遣費：其計算方式如下--
      A、舊制年資：自91年5 月13日起至94年6 月30日止，共3
         年1 個月8 日，未滿一個月者以一個月計，故為3 年2
         個月。
         基數：3+2/12=3.17
         資遣費：70000 ×3.17=221,900元
      B、新制年資：自94年7 月1 日起至100 年7 月31日止，
         共6 年1 個月。
         基數：6×0.5+1/12×0.5=3.04
         資遣費：70,000×3.04=212,800元
         A+B=434,700元。
         以上合計為574,700 元。
  3.原告郭慧雅：
    原告郭慧雅自93年3 月10日受僱於被告公司，於公司歇業前
    擔任課長，月薪為37,000元。茲請求：
    (1)七月份薪資：37000 元。
    (2)預告期間之工資（繼續工作三年以上，須於30日前預告之
      ）：37,000元。
    (3)資遣費：其計算方式如下--
      A、舊制年資：自93年3 月10日起至94年6 月30日止，共1
         年3 個月22日, 未滿一個月者以一個月計，故為1 年4
         個月。
         基數：1+4/12=1.33
         資遣費：37,000×1.33=49,210元。
      B、新制年資：自94年7 月1 日起至100 年7 月31日止，
         共6 年1 個月。
         基數：6×0.5+1/12×0.5=3.04
         資遣費：37,000×3.04=112,480元
       A+B=161,690元
    以上合計為235,690元。
  4.原告周靜怡：
    原告周靜怡自93年5 月27日受僱於被告公司，於公司歇業前
    擔任倉管，月薪為28,500元。茲請求：
    (1)七月份薪資：28,500元。
    (2)預告期間之工資（繼續工作三年以上，須於30日前預告之
      ）：28,500元。
    (3)資遣費：其計算方式如下--
      A、舊制年資：自93年5 月27日起至94年6 月30日止，共1
         年1 個月5 日, 未滿一個月者以一個月計，故為1 年2
         個月。
         基數：1+2/12=1.17
         資遣費：28,500×1.17=33,345元
      B、新制年資：自94年7 月1 日起至100 年7 月31日止，
         共6 年1 個月。
         基數：6×0.5+1/12×0.5=3.04
         資遣費：28,500×3.04=86,640元
         A+B=119,985元。
    以上合計為176,985元。
  5.原告鄭梅紅：
    原告鄭梅紅自94年4 月26日受僱於被告公司，於公司歇業前
    擔任會計，月薪為38,000元。茲請求：
    (1)七月份薪資：38,000元。
    (2)預告期間之工資（繼續工作三年以上，須於30日前預告之
      ）：38,000元。
    (3)資遣費：其計算方式如下--
      A、舊制年資：自94年4 月26日起至94年6 月30日止，共2
         個月5 日, 未滿一個月者以一個月計，故為3 個月。
         基數：3/12=0.25
         資遣費：38,000×0.25=9,500元
      B、新制年資：自94年7 月1 日起至100 年7 月31日止，
         共6 年1 個月。
         基數：6×0.5+1/12×0.5=3.04
         資遣費：38000×3.04=115520元
         A+B=125,620元
     以上合計為201,020元。
  6.原告許華鴻：
    原告許華鴻自100 年1 月17日受僱於被告公司，於公司歇業
    前擔任品檢，月薪為27,000元。茲請求：
    (1)七月份薪資：27,000元。
    (2)預告期間之工資（繼續工作三個月以上一年未滿者，於10
      日前預告之）27,000×10/30=9,000 元。
    (3)資遣費：其計算方式如下- 只適用新制度。
      新制度年資：自100 年1 月17日起至100 年7 月31日止，
      共6 個月15日。
      基數：(6+15/30)/12×0.5=0.27資遣費：27000 ×0.27=7
      ,290
      A+B=16,290元。
    以上合計為43,290元。
  7.原告王秀蜜：
    原告王秀蜜自91年1 月2 日受僱於被告公司，於100 年2 月
    請育嬰假至100 年7 月底，100 年8 月1 日復職，月薪42,0
    00元。茲請求：
    (1)預告期間之工資（繼續工作三年以上，須於30日前預告之
      ）：42,000元。
    (2)資遣費：其計算方式如下--
      A、舊制年資：自91年1 月2 日起至94年6 月30日止，共3
         年6 個月。
         基數：3+6/12=3.5
         資遣費：42000×3.5=147000元
      B、新制年資：自94年7 月1 日起至100 年7 月31日止，
         共6 年1 個月。
         基數：6×0.5+1/12×0.5=3.04
         資遣費：42000×3.04=127,680元
      A+B=274680元
    以上合計為316,680元。
  (三)此外，依勞動基準法第19條規定，勞動契約終止時，勞工如
    請求發給服務證明書，雇主或其代理人不得拒絕。而本件被
    告無預警歇業，符合就業保險法第11條第3 項所規定非自願
    離職之情形，故本件原告等7 人自得向被告請求核發「非自
    願離職證明」。
  (四)並聲明：如主文所示，及願供擔保請准宣告假執行。
三、原告起訴主張之事實，已據其提出與所述相符之勞資爭議調
    解紀錄、台北市政府辦理事業單位歇業事實之證明文件申請
    書、原告勞保投保資料、薪資證明及個人明細統計表等件為
    證，又被告經合法通知，既未於言詞辯論期日到場，復未提
    出書狀答辯以供本院斟酌，綜上調查證據之結果，堪信原告
    之主張為真正。
四、從而，原告本於勞動基準法第16條、第17條及第19條之規定
    ，求為判決如主文所示，為有理由，應予准許。
五、原告陳明願供擔保，聲請宣告假執行，核無不合，爰酌定相
    當擔保金額予以准許。
六、訴訟費用負擔之依據：依民事訴訟法第78條。
中    華    民    國   100    年    11    月    30    日
                  民事第一庭  法  官  陳燁真
以上正本證明與原本無異。
如對本判決上訴，應於判決送達後20日內向本院提出上訴狀，若
委任律師提起上訴者，應一併繳納上訴審裁判費，否則本院得不
命補正逕行駁回上訴。
中    華    民    國   100    年    11    月    30    日
                              書記官  謝達人